Inventaris van het archief van het Commissariaat voor de Militaire Productie, (1948) 1951-1994 (2001)
Nationaal Archief, Den Haag
- Stukken betreffende bijzondere onderwerpen, 2.
  - Taak, 2.2
    - Vervaardiging Militaire Producten, 2.2.16
      - Overige producten, 2.15.8
        - Stukken betreffende de bemiddeling bij de klachten van de NV Luchthaven en Wegenbouw Compagnie te Amsterdam over de moeilijkheden bij de uitvoering en financiering van NAVO-vliegveldwerken in Turkije., 1953-1962; 295-297; 3 omslagen
          - 1953-1956, 295
          - 1957-1958, 296
          - 1959-1962, 297
        - Stukken betreffende de inschakeling van de Nederlandse industrie bij het vervaardigen van uniformen., 1954; 298; 1 omslag
        - Stukken betreffende het overleg over de inschakeling van de Nederlandse industrie bij de aanschaf van nieuwe tanks voor de Koninklijke Landmacht., 1963; 299; 1 omslag